臺灣桃園地方法院刑事判決　　　　　　　 99年度訴字第608號
公　訴　人　臺灣桃園地方法院檢察署檢察官
被　　　告　高宏文
選任辯護人　唐永洪律師
上列被告因毒品危害防制條例等案件，經檢察官提起公訴（99年
度偵字第13978號、第16678號），本院判決如下：
    主  文
高宏文共同運輸第三級毒品，累犯，處有期徒刑參年貳月。扣案
如附表編號一、二、三所示之物，均沒收。
    事  實
一、高宏文前因違反麻藥管理條例案件經臺灣雲林地方法院以80
    年度易字第604 號判決判處有期徒刑8 月，緩刑4 年確定，
    嗣經撤銷緩刑；又因違反藥物藥商管理法等案件，經最高法
    院以82年度臺上字第4126號判決判處有期徒刑7 年4 月確定
    ，上述2 案接續執行，於民國84年11月28日因縮短刑期假釋
    出監，嗣因撤銷假釋，應執行殘刑有期徒刑4 年11月14日；
    復因違反麻醉藥品管理條例案件，經臺灣高等法院臺南分院
    以86年度上訴字第1236號判決有期徒刑6 年、7 月，應執行
    有期徒刑6 年4 月確定，嗣經同院以97年度聲字第529 號裁
    定減刑並定其應執行刑為有期徒刑6 年1 月確定；又因肅清
    煙毒條例案件，經臺灣雲林地方法院以85年度訴字第523 號
    判決判處有期徒刑2 年4 月，上訴後經臺灣高等法院臺南分
    院駁回其上訴確定；上述二案與上開殘刑接續執行，於93年
    7 月30日縮短刑期假釋出監，假釋中付保護管束，於99年5
    月1 日未經撤銷假釋而視為執行完畢（於本案構成累犯）。
    詎其仍不知悔改，與高俊文均明知愷他命（Ketamine，又稱
    K 他命）係毒品危害防制條例第2 條第2 項第3 款所規定之
    第三級毒品，並為行政院依懲治走私條例第2 條規定公告之
    「管制物品項目及其數額」甲項第4 款所列管制進出口之物
    品，禁止運輸、私運進口，仍共同基於運輸第三級毒品愷他
    命及走私管制物品進口之犯意聯絡，由高宏文尋找運輸毒品
    之人即俗稱之「交通」並由高宏文協助「交通」辦理護照及
    購買機票，高俊文（其所涉共同運輸第三級毒品部分，業經
    臺灣桃園地方法院檢察署以99年度他字第5402號案件加以偵
    查）則負責於大陸地區交貨，待「交通」回國後，則由「交
    通」將愷他命攜往高宏文與其同居女友黃妍惠位於桃園縣八
    德市○○路50巷3 號7 樓之住處，高宏文認其女友黃妍惠之
    母黃蔡麗珊（原名黃蔡麗產，以下稱黃蔡麗珊，其所涉共同
    運輸第三級毒品部分，業經本院以99年度訴字第608 號判決
    判處有期徒刑1 年6 月）經濟拮据，亟需用錢，遂謀由黃蔡
    麗珊擔任運輸毒品之交通角色，並表示除免費提供食宿費用
    外，事成後另給予黃蔡麗珊新臺幣（下同）4 萬元之報酬，
    黃蔡麗珊明知愷他命係毒品危害防制條例第2 條第2 項第3
    款所規定之第三級毒品，並為行政院依懲治走私條例第2 條
    規定公告之「管制物品項目及其數額」甲項第4 款所列管制
    進出口之物品，禁止運輸、私運進口，惟思及家中經濟狀況
    不佳，為圖得該不俗之酬勞，遂允諾擔任運輸毒品之人，而
    與高宏文基於共同運輸第三級毒品及私運管制物品進口之犯
    意聯絡，由高宏文先於99年3 月16日前某日，幫黃蔡麗珊辦
    理護照、臺胞證及往來澳門之機票及用以綁毒品之束腹帶，
    後黃蔡麗珊於99年5 月21日至高宏文上開位於桃園八德市之
    住處拿取上開物品及用以聯繫之大陸地區電話號碼，並於翌
    日（22日）前往臺灣桃園國際機場（下稱桃園機場）搭乘澳
    門航空公司編號NX-627號班機赴往大陸地區澳門，至澳門機
    場後先行購買大陸地區預付卡，再搭乘公車至廣東省珠海市
    ，並於珠海之公車站撥打高宏文所交付之大陸地區電話號碼
    與高俊文聯絡，黃蔡麗珊前往高俊文租賃之公寓後，由高俊
    文親自教導黃蔡麗珊先用保鮮膜將愷他命包起來，再用束腹
    帶將愷他命綁在胸部、腹部及內褲內，迨至99年5 月26日，
    黃蔡麗珊即以上開方式夾帶愷他命，並自行搭乘計程車前往
    大陸地區拱北關，自澳門搭乘澳門航空公司編號NX-610號班
    機返臺。嗣於同日（26日）中午12時50分許，在桃園機場第
    一航廈入境檢查室第3 號申報檯通關時，為財政部臺北關稅
    局海關關員查獲，並扣得愷他命5 包（合計淨重993.27公克
    ，驗餘淨重992.66公克，空包裝總重19.3 5公克，純度49.2
    9 ％，純質淨重489.58公克）、內褲、胸罩及束腹帶各1 件
    及廠牌為SOWA手機1 支（內含SIM 卡2 張，門號分別為0000
    -000000 號及0000-000000 號）。
二、案經內政部警政署航空警察局移請臺灣桃園地方法院檢察署
    檢察官偵查後起訴。
    理  由
壹、程序方面：
一、按「被告以外之人於審判外之言詞或書面陳述，除法律有規
    定者外，不得作為證據」，刑事訴訟法第159 條第1 項固定
    有明文，然「鑑定之經過及其結果，應命鑑定人以言詞或『
    書面』報告」，同法第206 條第1 項亦規定甚明，是鑑定人
    以書面為鑑定報告提出於法院，依刑事訴訟法第159 條第1
    項立法理由及同法第206 條第1 項規定，即具有證據能力。
    又法院或檢察官得囑託醫院、學校或其他相當之機關、團體
    為鑑定，或審查他人之鑑定，並準用第203 條至第206 條之
    1 之規定，刑事訴訟法第208 條第1 項亦定有明文。依此，
    檢察官對於偵查中之案件，認須實施鑑定者，固應就具體個
    案，選任鑑定人或囑託鑑定機關（團體）為之；但對於司法
    警察機關調查中之案件，或有量大或急迫之情形，為因應實
    務之現實需求，如檢察官針對該類案件之性質（例如：查扣
    之毒品必須檢驗其成份、對施用毒品之犯罪嫌疑人必須檢驗
    其體內有無毒品代謝反應、對於查扣之槍砲彈藥必須檢驗有
    無殺傷力、對違反野生動物保育法案件必須鑑定是否屬於保
    育類動物案件等），認為當然有鑑定之必要者，經參看法務
    部92年5 月20日法檢字第092080203 號函送之法務部「因應
    刑事訴訟法修正工作小組」研討之刑事訴訟法修正相關議題
    第21則之共識結論，以及臺灣高等法院於92年8 月1 日舉行
    之刑事訴訟法新制法律問題研討會第三則法律問題研討結果
    之多數說（載於司法院92年8 月印行「刑事訴訟法新制法律
    問題彙編」第15頁至第18頁），基於檢察一體原則，得由該
    管檢察長對於轄區內之案件，以事前概括選任鑑定人或囑託
    鑑定機關（團體）之方式，俾便轄區內之司法警察官、司法
    警察對於調查中之此類案件，得即時送請事前已選任之鑑定
    人或囑託之鑑定機關（團體）實施鑑定，該鑑定人或鑑定機
    關（團體）亦應視同受承辦檢察官所選任或囑託而執行鑑定
    業務，其等出具之書面鑑定報告應屬刑事訴訟法第206 條所
    定之傳聞例外，當具有證據能力（參看法務部92年9 月1 日
    法檢字第0920035083號函）。從而，本件扣案之毒品，經由
    查獲之法務部調查局桃園縣調查站送請轄區檢察署檢察長事
    前概括選任之鑑定機關即法務部調查局鑑定，而經法務部調
    查局出具該局99年6 月7 日調科壹字第09900258840 號鑑驗
    書1 份，自應認具有證據能力而得為本件之證據。
二、至本件認定事實所引用之卷內其餘卷證資料【包括台北關稅
    局扣押貨物/ 運輸工具收據及搜索筆錄、法務部調查局桃園
    調查站扣押筆錄、扣押物品目錄表、毒品初步鑑驗報告單、
    黃蔡麗珊護照影本、監聽對象為高宏文（門號為0000-00000
    0 號）之通訊監察作業報告表、黃蔡麗珊、高俊文入出境資
    料及高俊文立案偵查資料等文書證據及物證】，並無證據證
    明係公務員違背法定程序所取得，檢察官、被告高宏文及其
    選任辯護人，均未於本院言詞辯論終結前爭執其證據能力，
    茲審酌該等書面陳述作成時之情況，並無不宜作為證據之情
    事，且本院認為以之作為本件論罪之證據，均與待證事實具
    有關聯性，作為本件之證據亦屬適當，是依上開規定，自得
    為證據。
三、末卷附扣案毒品照片共3 張，係傳達照相當時現場情況，而
    透過照片傳達的情形與現場真實情形，在內容上的一致性，
    透過機械的正確性來加以保障，換言之，照片並不存在人對
    現實情形的知覺、記憶所經常發生的表現錯誤，性質自非供
    述證據，核無傳聞法則之適用，於此亦別無證據證明上開資
    料有經偽造變造之情形，且經本件檢察官、被告高宏文及其
    選任辯護人同意做為證據，是前開照片實具證據能力。
貳、實體方面：
一、訊據被告高宏文於偵查、本院羈押庭及審理中供認其確有幫
    助黃蔡麗珊購買運輸毒品之束腹帶，並將所購買之束腹帶交
    予黃蔡麗珊，並幫黃蔡麗珊購買機票及代為聯絡等情（參見
    本院卷第159 頁反面及第172 頁反面），並有台北關稅局扣
    押貨物/ 運輸工具收據及搜索筆錄、法務部調查局桃園調查
    站扣押筆錄、扣押物品目錄表、毒品初步鑑驗報告單、黃蔡
    麗珊護照影本、監聽對象為高宏文（門號為0000-000000 號
    ）之通訊監察作業報告表、黃蔡麗珊入出境資料及扣案毒品
    照片共3 張等在卷可稽。而於同案共犯黃蔡麗珊所穿內褲、
    胸罩及束腹帶內查扣之白色晶體5 包，經送請法務部調查局
    以化學呈色法氣相層析質譜儀分析法鑑定結果，確為第三級
    毒品愷他命（合計淨重993.27公克，驗餘淨重992.66公克，
    空包裝總重19.35 公克，純度49.29 ％，純質淨重489.58公
    克），此有法務部調查局99年6 月7 日調科壹字第09900258
    840 號鑑定書1 份在卷可證，此外，復有同案共犯黃蔡麗珊
    用以運輸愷他命所用之內褲、胸罩及束腹帶各1 個扣案可佐
    ，足認被告高宏文前開任意性自白與事實相符，其參與運輸
    第三級毒品愷他命之犯行，事證至明，洵堪認定。其雖辯稱
    ：伊僅有幫助黃蔡麗珊購買運輸毒品之束腹帶，並將所購買
    之束腹帶交予黃蔡麗珊，並幫黃蔡麗珊購買機票及代為聯絡
    ，不是伊找黃蔡麗珊運毒，是黃蔡麗珊與高俊文本來就認識
    ，是高俊文找黃蔡麗珊運毒，伊也沒有收受毒品云云（參見
    上開本院卷第172 頁反面、第173 頁反面）被告高宏文之選
    任辯護人亦為被告辯護：被告於99年6 月23日檢察官訊問
    及鈞院審理時均自白其為中間人，知道運毒，並有幫忙買機
    票及束腹帶，其否認參與運毒僅是爭執該社會事實之法律評
    價究為正犯或幫助犯，故其仍屬對被嫌疑為犯罪之事實為陳
    述，故仍符合自白之要件，應依毒品危害防制條例第17條第
    2 項之規定予以酌減；被告於99年7 月8 日及同年月14日
    調查站詢問時供出自稱「阿文」之男子，即為調查站通訊譯
    文中之「阿輝」，並指認「高俊文」之口卡片，且經鈞院於
    99 年9月23日依職權告發高俊文之犯行，被告亦應符合毒品
    危害防制條例第17條第1 項之供出毒品來源因而破獲之減刑
    要件；被告於99年4 月間尚不知黃蔡麗珊有在運毒，迄至
    同年5 月間始知悉高俊文叫黃蔡麗珊運毒，被告僅係幫黃蔡
    麗珊跟高俊文聯絡，幫忙購買機票及束腹帶，被告僅係立於
    參與「運輸」毒品構成要件以外之犯意，且其所參與者乃構
    成要件以外之行為，應僅成立幫助犯云云。惟查：
  (一)觀諸其歷次之供述，先於法務部調查局中部地區機動工作站
    調查初次詢問時陳稱：黃蔡麗珊這次出國前僅告知要去澳門
    旅遊，但機票不是伊幫她買，她在澳門由何人接待伊不清楚
    ，伊只知道她是買自由行的行程，伊也沒有幫她準備束腹云
    云（參見臺灣桃園地方法院檢察署他字號卷第6 頁反面至第
    7 頁），繼於檢視筆錄後改稱：黃蔡麗珊出國之機票都叫伊
    代購，因為她不會購買，甚至連機票錢有時還需先幫她支付
    ，伊在澳門那邊沒有朋友，但黃蔡麗珊的朋友都會打電話給
    伊叫伊傳話，黃蔡麗珊之前有叫伊幫她買束褲和更改，黃蔡
    麗珊夾帶何種東西伊不知道，伊只知道她回來後會有人跟伊
    聯絡，並轉交金錢給她云云（參見上開他字卷第6 頁反面至
    第7 頁反面），再於檢察官偵查中時供述：伊第一次不知道
    黃蔡麗珊、綽號「阿輝」及綽號「阿文」（即高俊文）之人
    有在運毒，後來伊知道他們有運毒2 次，但伊沒有拿到錢，
    只叫伊幫忙買機票，因為黃蔡麗珊到大陸時無法與對方聯絡
    ，對方就直接與伊聯絡，而黃蔡麗珊有請伊幫忙買束腹，伊
    也有幫黃蔡麗珊買機票，黃蔡麗珊第二次運毒時運毒費用算
    不清楚，所以伊有幫他們聯絡、傳話，伊當時幫黃蔡麗珊算
    過，對方要在拿7 萬元給黃蔡麗珊才合理云云（參見上開他
    字卷第58頁至第61頁），後於本院羈押庭時陳稱：99年5 月
    時伊知悉文哥（即高俊文）有運毒，但因文哥跟黃蔡麗珊聯
    絡不上，所以從4 月份開始由伊幫他們聯繫，但當時伊還不
    知道他們在運毒，後來也是因為黃蔡麗珊在大陸無法與文哥
    聯絡，所以打電話拜託伊找文哥云云（參見本院聲羈卷第15
    頁反面至第16頁及上開本院卷第13頁反面至第14頁）。嗣於
    本院審理時供陳：伊是在黃蔡麗珊第三次進出大陸，幫她買
    好機票時，才知道有運毒的事，黃蔡麗珊第三次去大陸時，
    伊幫她算後才知道對方給她的錢不對，伊完全沒有收黃蔡麗
    珊帶回之愷他命，伊只是居中幫黃蔡麗珊跟高俊文傳話，同
    時高俊文拿錢請伊交給黃蔡麗珊，伊於第三次沒有交付電話
    號碼給黃蔡麗珊，黃蔡麗珊要去大陸時也沒有打電話給伊，
    只有到機場時才打電話跟伊說她要去大陸，她當時是問簽證
    問題。伊認識高俊文，高俊文是伊的朋友，伊跟黃蔡麗珊可
    以說是同一時間認識高俊文。伊肯定黃蔡麗珊在臺灣有見過
    高俊文，因為當時他們是在伊家認識的，是伊介紹他們二人
    認識的云云（參見上開本院卷第41頁正、反面、第84頁反面
    、第85頁）。互核被告高宏文前揭供述關於是否有幫黃蔡麗
    珊購買機票及束腹帶，或稱沒有，或稱有；何時知悉黃蔡麗
    珊開始運毒，或稱伊知道他們有運毒二次，或稱是黃蔡麗珊
    第三次運毒時，伊才知悉；黃蔡麗珊如何認識高俊文，或稱
    伊跟黃蔡麗珊是同一時間認識高俊文，或稱是伊介紹高俊文
    給黃蔡麗珊認識；於黃蔡麗珊第幾次運毒時幫忙計算運毒費
    用，或稱第二次或稱第三次，前後供述反覆不一，憑信性自
    是有待商榷，連帶使其稱僅代為轉達、聯繫運毒事宜之辯解
    ，是否為真，亦甚可疑。
  (二)毒品愷他命價值非微，同時對人體健康之危害非輕，乃眾所
    周知，世界各國對於製造、販賣、運輸愷他命毒品之行為率
    皆立下嚴刑峻法厲禁此類犯罪行為，於是在機場、港口莫不
    嚴格把關查緝，以防止愷他命毒品流入國內，荼毒人民，致
    令欲利用人員夾帶，搭乘航空器運輸愷他命之跨國運毒集團
    ，在運輸毒品既是高風險行為下，必定首重保密而慎選運毒
    及參與運毒人員，否則一旦為警查獲，損失毒品事小，倘若
    事態衍變成運毒者或參與運毒者難敵壓力或為求減刑而供出
    其餘共犯，情況即難以收拾，故從同案共犯黃蔡麗珊及高俊
    文之角度而言，渠等對於運送毒品之過程必定十分保密，且
    盡量避免外人知悉，以降低他人告密而為警查獲之風險。而
    就涉案程度較高之高俊文之立場而言，其對於參與運輸毒品
    之人之服從性、忠誠度、抗壓性，必然須到達相當程度之信
    任，始會委以運毒之重任，方符常情。反觀被告所言，其若
    果僅係立於幫忙同案共犯黃蔡麗珊與高俊文聯絡，且迄至同
    案共犯黃蔡麗珊第三次運毒時始知悉渠等從事運毒工作，顯
    然運毒一事乃在被告高宏文意料之外，則其服從性、忠誠度
    、抗壓力，無一不令人擔憂，甚有可能於黃蔡麗珊運送毒品
    之過程中突向警方密告，並供出黃蔡麗珊、高俊文之可能性
    ，自是非常之高。另承上所述，運輸毒品既是高風險行為而
    首重保密，自然講求效率及安全性，務必期於最短時間內完
    成運毒之工作，減少失風之危險，是以若須運毒人員至國外
    攜帶毒品，必然須先在國內覓得平日可掌控行蹤之運毒人員
    並交付得以聯繫之門號，以利聯繫運毒相關事宜，是殊難想
    像運毒集團間之成員聯絡運毒之相關事宜，尚須透過集團外
    之第三者聯繫運毒相關事宜，而降低運毒之效率，甚而提升
    失風之危險性，是被告高宏文辯稱係因高俊文跟黃蔡麗珊聯
    絡不上，所以才代為聯絡一節，實不符事理，不足採信。
  (三)又證人即同案共犯黃蔡麗珊於財政部臺北關稅局詢問及檢察
    官初次訊問時雖供述：伊係在桃園的公車上，經一名女子詢
    問：「要不要賺錢？」，伊回答：「好」，該名女子告以：
    「再以電話聯絡」，叫伊去大陸珠海拿東西回臺，都是該名
    小姐跟伊聯絡，伊不知道她的年籍、綽號，沒有講清楚事後
    酬勞多少錢，但伊認為至少有2 萬元云云（參見臺灣桃園地
    方法院檢察署99年度偵字第13978 號卷宗第8 頁至第9 頁、
    第27頁），迨至法務部調查局調查站詢問時始坦承：伊係依
    其女兒黃妍惠之男友高宏文之託，前往大陸地區夾帶愷他命
    返臺，伊每次報酬4 萬元，伊前後共去了3 次，第一次是99
    年3 月16日出境，同年月19日返臺，第二次是99年4 月10日
    出境，同年月14日返臺，第三次則是99年5 月22日出境，同
    年月26日入境時為警查獲，且係高宏文要伊在澳門下飛機後
    先買大陸的手機預付卡，在搭公車至珠海，並在珠海的公車
    站撥打高宏文於其出境前交予伊之大陸電話號碼與「阿文」
    聯絡，前往「阿文」租賃之公寓後，由「阿文」拿愷他命及
    束帶給伊，並親自教導伊如何用束腹帶將愷他命綁在胸部、
    腹部及內褲內，迨至返臺之日，「阿文」會幫伊叫計程車，
    再由伊自行搭乘計程車前往大陸地區拱北關，自澳門搭機返
    臺，伊下機後就直接搭計程車前往高宏文之居住處（桃園縣
    八德市○○路50巷3 號7 樓），並將所夾帶回之愷他命交予
    高宏文，於成功返臺後，高宏文再叫伊去上開住處拿錢等語
    （參見上開偵卷第42頁正、反面）。查證人黃蔡麗珊自該次
    警詢時起歷檢察官偵查及本院審理時均為一致之證述（參見
    上開偵卷第65頁至第67頁及上開本院卷第38頁至第41頁反面
    、第83頁至第85頁），且觀諸證人黃蔡麗珊上開證述可知，
    其先前固虛偽陳述運輸毒品之緣由及過程，惟面對運輸毒品
    之重罪，虛詞杜撰犯罪情節乃人性之常，而在經歷偵審調查
    階段，或因良心譴責、或因所編謊言逐一被拆穿、或因罪證
    明確狡辯無益，幡然悔悟和盤托出實情者所在多有，況本件
    被告高宏文乃證人黃蔡麗珊之女黃妍慧之男友，證人黃蔡麗
    珊於擔心其女兒遭被告高宏文報復之情況下，於偵訊之初為
    上開虛偽供述，亦與常情相符，故要不得以證人黃蔡麗珊曾
    經虛詞杜撰犯罪情節，即可謂其事後之供述乃亦係謊言而不
    可採，是本件證人黃蔡麗珊之證述是否可採，仍須予以調查
    ，始可評斷。
  (四)次查，被告高宏文以其所有受監察之門號為0000000000號行
    動電話與證人即同案共犯黃蔡麗珊所有之門號為0000000000
    號、門號為0000000000號行動電話，確於99年4 月10日起迄
    至同年5 月26日止，有密集通聯，且依證人黃蔡麗珊之證述
    ，及黃蔡麗珊入出境資料，可知證人黃蔡麗珊確實分別於99
    年3 月16日出境，同年月19日返臺；於99年4 月10日出境，
    同年月14日返臺；於99年5 月22日出境，同年月26日入境時
    為警查獲，互核證人黃蔡麗珊之入出境資料及被告高宏文與
    證人黃蔡麗珊密集通聯時間可知，被告高宏文於99年4 月10
    日證人黃蔡麗珊欲離境前及同年月14日證人黃蔡麗珊返臺後
    ，均有以其上開受監察之門號與證人黃蔡麗珊所持用之門號
    為0000000000號行動電話聯絡，此有受監聽對象及電話為高
    宏文0000000000號行動電話通訊監察作業報告表暨黃蔡麗珊
    入出境資料附卷可佐（參見上開他字卷第23頁、第25頁至第
    26頁、第28頁至第29頁及上開本院卷第88頁），核與一般運
    毒之聯絡情形相符，足徵被告高宏文於黃蔡麗珊第二次運輸
    毒品時即已知悉同案共犯黃蔡麗珊有參與運毒，益徵被告高
    宏文辯稱其係於99年5 月間始知悉證人黃蔡麗珊有從事運輸
    毒品乙事，乃事後卸責之詞。又被告高宏文使用之上開受監
    察門號於99年5 月11日撥打證人黃蔡麗珊所有之門號為0000
    000000號行動電話連絡，二人間確有如下之對話（以下通話
    內容詳參上開他字卷第35頁至第36頁、第38頁至第39頁、第
    41頁）：
  99年5 月11日06時20分00秒（Ａ：被告高宏文；Ｂ：證人黃
    蔡麗珊）
    A ：他昨天回來叫我打給你，東西放好將馬上再過去。
    B ：喔。
    A ：你的裝備，上次那個2 條是否有帶過去？少一條要如何
        ？
    B ：有帶過去，少一條也沒有關係。
    A ：少一條看如何，我拿去給別人縫。
    B ：好。
    A ：看如何我再跟你聯絡。
  99年5 月11日07時33分57秒（Ａ：被告高宏文；Ｂ：證人黃
    蔡麗珊）
    B ：你是否今天回來？
    A ：晚上回來，他剛剛回來（阿輝），他綁的少一條，不知道要
        如何。
    B ：他是否有說要兩個？
    A ：是你去帶是否可以適用？是你的問題。
    B ：可以適用。
    A ：背心那件，我有撿起來，但是那有比較寬，但是比較寬
        的不見了，他用的比較窄，我看我怕你不適用。
    B ：要試試看，這一次要一個或兩個？那天我有帶回來，在
        我這裡。
    A ：我來以為少一條。這邊他帶回來的比較寬，你是否要過
        來試帶一下？
    B ：要試嗎？
    A ：如可以，我拿去給人家縫一下。
    B ：我的機票是否有拿去改期？
    A ：有。不然一張票7 、8 千元。
    B ：我下午過去好了。
    A ：我怕睡覺。
    B ：我九點過去。
  99年5 月19日22時05分04秒（Ａ：被告高宏文；Ｂ：證人黃
    蔡麗珊）
    A ：你要過去，東西都在你那邊嗎？
    B ：對。
    A ：明天劃好機位就確定。
    B ：好。
  99年5 月20日19時48分53秒（Ａ：被告高宏文；Ｂ：證人黃
    蔡麗珊）
    A ：拿給你了？
    B ：對。那我到那邊已經5 點45了
    A ：他是否有拿錢給你？
    B ：沒有。
    A ：那我先拿給你，你去簽證要800 。
    B ：不止。
    A ：你先過來拿。
  99年5 月22日20時31分04秒（Ａ：被告高宏文；Ｂ：證人黃
    蔡麗珊）
    A ：你要過去，東西都在你那邊嗎？
    B ：對。
    A ：明天劃好機位就確定。
    B ：好。
    細繹上開通訊監察譯文內容，其內容乃被告高宏文聯絡證人
    黃蔡麗珊關於出國之機票、確認證人黃蔡麗珊欲用來攜帶毒
    品之工具即束腹帶是否堪用及何時出國運毒等細節，足見被
    告高宏文乃係立於運輸毒品主導者之角度指揮證人黃蔡麗珊
    ，並極力避免證人黃蔡麗珊為警查獲之風險，核與一般僅代
    為聯絡並代買機票之第三人迥異。參以證人黃蔡麗珊於遭員
    警查獲時，分別於99年5 月26日14時34分18秒及同年月日15
    時47分32秒以其所有門號為0000000000號行動電話撥打被告
    高宏文使用之上開受監察門號，告以其被逮捕乙事，益徵被
    告高宏文絕非僅立於單純代為聯絡之第三者，況本件被告高
    宏文乃證人黃蔡麗珊女兒黃妍慧之男友，業據被告高宏文及
    證人黃蔡麗珊供述明確，且證人黃蔡麗珊與被告高宏文並無
    怨隙，因此甘冒偽證處罰而虛詞誣陷被告高宏文參與運輸毒
    品之可能性，自是甚低，故證人黃蔡麗珊上開證述自為可採
    。綜上所述，被告上開辯稱顯係臨訟羅織意圖減輕罪責之飾
    詞，不足採信。至證人黃蔡麗珊於偵查時雖稱：「阿文」是
    高宏文的朋友，高宏文算是中間人云云，然於本院審理時結
    證稱：係因高宏文叫伊把東西拿去大陸跟「阿文」接洽，且
    高宏文跟伊說是他朋友「阿文」託高宏文買束腹給伊，所以
    伊認為高宏文是中間人，此外，高宏文跟伊說，伊到大陸後
    ，就會有人跟伊接洽，高宏文是沒有說後面還有人等語（參
    見上開本院卷第83頁反面至第84頁），足徵黃蔡麗珊之所以
    認定高宏文乃中間人，除係聽聞高宏文所言外，亦係因其不
    瞭解運毒集團之內部運作而為之臆測之詞，故不足以資為有
    利於被告高宏文之認定，附此敘明。又同案共犯高俊文乃在
    大陸接洽運毒相關事宜者，業據證人黃蔡麗珊於本院審理時
    結證明確（參見上開本院卷第84頁反面、第85頁），復有高
    俊文出入境資料附卷可參（參見上開本院卷第87頁），故本
    件實乃被告高宏文於同案共犯黃蔡麗珊搭機前往大陸之前，
    即與黃蔡麗珊、高俊文達成運輸第三級毒品及私運管制物品
    進口之犯意聯絡，且由被告高宏文及同案共犯高俊文負責運
    輸毒品之相關事宜，並由同案共犯黃蔡麗珊擔任「交通」等
    情，事證明確，應可認定，是被告之選任辯護人為被告辯稱
    其行為應僅構成幫助犯，容有誤會。至被告高宏文雖請求繼
    續傳喚證人高俊文，然查，證人高宏文經本院合法傳喚均未
    到庭，復經本院囑託臺灣新竹地方法院檢察署命員警至其位
    於新竹縣湖口鄉湖口村15鄰埔心17號住所執行拘提，均拘提
    無著，有送達回證、臺灣新竹地方法院檢察署99年10月13日
    竹檢家篤99助390 字第30337 號函、拘票、拘提報告暨照片
    4 紙在卷可稽（見本院訴字卷第119 頁至第123 頁），是證
    人高俊文於審判中確有所在不明而無法傳喚之情，況本件被
    告高宏文涉犯共同運輸毒品案件之事證業已明確，已如前述
    ，故實無繼續傳喚之必要。
二、按共同正犯，在合同之意思內各自分擔犯罪行為之一部，相
    互利用他人之行為，以達其犯罪之目的者，即應對全部所發
    生之結果，共同負責（最高法院28年上字第3110號判例參照
    ）。又共同正犯之意思聯絡，不限於事前有所協議，其於行
    為當時，基於相互之認識，以共同犯罪之意思參與者，亦無
    礙於共同正犯之成立，且其表示之方法，不以明示通謀為必
    要，即相互間有默示之合致，亦無不可。經查：本件係由被
    告高宏文出面聯絡黃蔡麗珊，由黃蔡麗珊擔任運輸走私愷他
    命入臺之「交通」，高俊文則負責大陸廣東省珠海市當地相
    關事宜，並交付愷他命5 包予黃蔡麗珊，由黃蔡麗珊攜帶返
    國，於返臺後則由黃蔡麗珊直接將貨送至被告高宏文位於桃
    園縣八德市之住處，以遂行渠等運輸、走私愷他命之目的。
    是以，被告高宏文與黃蔡麗珊、高俊文等人間，就走私管制
    物品進口、運輸愷他命之合同意思範圍內，有相互利用他人
    之行為，以達渠等走私管制物品及運輸愷他命入臺之目的，
    渠等自應對於全部所發生之結果共同負責，是被告高宏文與
    黃蔡麗珊、高俊文等成年人間，就上開犯行有犯意聯絡及行
    為分擔，皆為共同正犯。再被告以一私運行為，觸犯上述保
    護法益不同之二罪名，為想像競合犯，應依刑法第55條之規
    定從一重之運輸第三級毒品罪處斷。另按運輸毒品或運送走
    私物品罪之成立，並非以所運輸之毒品或運送之走私物品已
    運抵目的地為完成犯罪之要件，是以，區別各該罪既遂、未
    遂之依據，應以已否起運離開現場為準，如已起運離開現場
    ，其構成要件之輸送行為即已完成，不以達到目的地為既遂
    之條件；懲治走私條例處罰走私行為之既遂或未遂，則應以
    已否進入國界為準（95年度臺上字第990 號、84年度臺上字
    第3794號判決要旨參照）。揆諸上揭說明，扣案之第三級毒
    品愷他命既經起運並抵達桃園機場，縱同案共犯黃蔡麗珊未
    及交付，惟其既在機場為警查獲，因該毒品愷他命已運抵我
    國領域內，自仍應認黃蔡麗珊運輸私運第三級毒品即管制進
    出口物品愷他命之行為業已完成。
三、查毒品危害防制條例固於98年5 月20日經總統修正公布第4
    、11、11-1、17、20、25條等條文，惟不論依中央法規標準
    法第13條之規定，自公布日起至第3 日即98年5 月22日發生
    效力（司法院98年6 月29日院臺廳刑一字第0980014643號函
    參照），抑或係依該條例36條所定「本條例自公布後6 個月
    施行」規定，自公布後6 個月施行（法務部98年6 月8 日法
    檢字第0980802279號函參照），毒品危害防制條例於本件被
    告行為時均已發生效力，並無為新舊法比較之必要。
四、次查，愷他命係毒品危害防制條例第2 條第2 項第3 款規定
    之第三級毒品，並為行政院依懲治走私條例第2 條第4 項授
    權訂定之管制物品項目及其數額甲項第4 款規定之毒品，屬
    管制進出口之物品。又懲治走私條例第12條既特別規定：「
    自大陸地區私運物品進入臺灣地區，或自臺灣地區私運物品
    前往大陸地區者，以私運物品進口、出口論，適用本條例規
    定處斷」，且香港、澳門回歸中國（大陸）後，為規範及促
    進臺灣地區與香港、澳門之經貿、文化及其他關係，特制定
    香港澳門關係條例，明定臺灣地區與香港或澳門貿易，得以
    直接方式為之，並於臺灣地區與大陸地區直接通信、通航或
    通商前，得視香港或澳門為第三地，排除臺灣地區與大陸地
    區人民關係條例在香港、澳門之適用，此觀香港澳門關係條
    例第1 條第2 項、第35條第1 項前段、第57條及同條例施行
    細則第2 條之規定自明。且香港為世界貿易組織（WTO ）之
    會員，乃一獨立之關稅領域，香港澳門關係條例第35條第2
    項、第3 項復規定，輸入或攜帶進入臺灣地區之香港或澳門
    物品，以進口論，輸往香港或澳門之物品，以出口論，分別
    依輸入物品、輸出物品有關法令之規定辦理。從而，自香港
    、澳門私運管制物品進口逾公告數額，應逕依懲治走私條例
    第2 條第1 項論處，無庸引用同條例第12條之規定，固有最
    高法院93年5 月11日93年度第3 次刑事庭會議決議意旨可參
    。然同案共犯黃蔡麗珊既係在大陸廣東省珠海市穿著其內夾
    藏毒品愷他命之束腹帶後，先前往澳門，再由澳門搭機運抵
    臺灣，自屬由大陸地區私運第三級毒品愷他命入境臺灣。核
    被告高宏文所為，係犯毒品危害防制條例第4 條第3 項之運
    輸第三級毒品罪，及懲治走私條例第12條、第2 條第1 項之
    私運管制物品進口罪。被告高宏文持有純質淨重超過20公克
    以上之第三級毒品愷他命之行為，為運輸之高度行為所吸收
    ，不另論罪。
五、被告高宏文有前揭事實欄所載之前科及執行之紀錄，有臺灣
    高等法院被告全國前案紀錄表1 紙附卷可稽，其於受上開有
    期徒刑執行完畢5 年內故意再犯本件有期徒刑以上之罪，為
    累犯，爰依法加重其刑。按「犯第4 條至第8 條之罪者於偵
    查及審判中均自白者，減輕其刑」，毒品危害防制條例第17
    條第2 項定有明文。而所謂在偵查中自白，係指被告對於自
    己所為已構成犯罪要件之事實，在偵查中向有偵查犯罪權限
    之公務員坦白陳述而言（最高法院98年度臺上字第656 號判
    決意旨參照）。查本件被告高宏文於檢察官偵查中詢問時供
    稱：「（檢察官問：為何你稱黃蔡麗珊夾帶何物返臺你不知
    道，但對方會與你聯絡，要你將錢轉交黃蔡麗珊？）因為黃
    蔡麗珊與對方無法直接聯絡，我不知道轉交運毒的錢是犯法
    的行為」、「（檢察官問：黃蔡麗珊稱，你叫他幫你運毒每
    次會給她4 萬元，扣除機票時拿1 萬9 千元，總共去了3 次
    ，有無意見？）錢與我無關，我是別人轉交錢我再交給黃蔡
    麗珊」、「（檢察官問：是否知道綽號「阿文」轉交的金錢
    ，是黃蔡麗珊運毒費用？）第二次才知情」、「（檢察官問
    ：黃蔡麗珊稱，她運毒返臺會將毒品帶至黃妍慧住處再將毒
    品交給你，有無意見？）黃蔡麗珊說的不實在，我沒有拿到
    毒品」、「（檢察官問：有無幫黃蔡麗珊買束腹？）有，因
    為黃蔡麗珊叫我幫忙買」、「（檢察官問：當時與黃蔡麗珊
    再談論何事？）這是第二次運毒，我已經知道他們在運毒了
    ，對方要我將錢交給黃蔡麗珊，我只是傳話而已，7 萬元是
    對方要再拿給黃蔡麗珊之意，因為我幫她算過了，對方要在
    拿7 萬元給黃蔡麗珊才合理」、「（檢察官問：當時與黃蔡
    麗珊對話何意？）他們第一次運毒時我不知道，第二次時我
    知道他們運毒費用算不清楚，我是幫他們聯絡」、「（檢察
    官問：是否承認與黃蔡麗珊、綽號「阿輝」及綽號「阿文」
    一起運毒？）我不承認自己有參與運毒，是他們的運毒費用
    算得不清楚，我幫忙黃蔡麗珊算，對方要我將錢轉交給黃蔡
    麗珊」、「（檢察官問：你說你都不知道運輸毒品的部分，
    為何你知道的比黃蔡麗珊還多？）黃蔡麗珊跟我說她要出去
    工作，對方還需要多少工錢給她，還有扣掉一些簽證等等的
    費用，還需要多少錢給她」、「（檢察官問：黃蔡麗珊所說
    的工作是什麼工作？）我不知道，她只說她要出去工作」、
    「（檢察官問：去哪裡工作還需要簽證？）我不知道」、「
    （檢察官問：你不知道，你還有辦法跟她說？）是黃蔡麗珊
    說她要出去工作，且工作的期間買機票與工作不是同一時間
    ，是有錯開的」、「（法務部調查局桃園縣調查站人員問：
    高俊文找黃蔡麗珊運毒所需束腹，為何由你交付給黃蔡麗珊
    ？）因為高俊文與黃蔡麗珊時間無法配合，所以高俊文要我
    把束腹給黃蔡麗珊」、「（法務部調查局桃園縣調查站人員
    問：除高俊文由你轉交黃蔡麗珊束腹之外，有無其他物品？
    ）有的，高俊文也有請我交付黃蔡麗珊幾萬元現金，但因時
    間久遠，實際金額我現在忘記了」、「（法務部調查局桃園
    縣調查站人員問：高俊文找黃蔡麗珊運毒所需機票，為何由
    你協助？）都是黃蔡麗珊告訴我協助訂票及改期」（參見上
    開他字偵卷第59頁至第62頁、臺灣桃園地方法院檢察署99年
    度偵字第16678 號卷宗第5 頁、第12頁），迨至本院審理時
    始供陳：高俊文跟伊說的一條、二條是束腹帶，是高俊文轉
    交束腹帶給伊，伊再交給黃蔡麗珊，伊坦承知情交付運送毒
    品之束腹帶於同案共犯黃蔡麗珊，及曾經代為聯絡等語（參
    見上開本院卷第41頁反面至第42頁、第159 頁反面），參以
    被告高宏文於本院最後審理庭時供稱：之前伊否認犯罪，但
    指認高俊文口卡片後，伊承認有幫助黃蔡麗珊買束袋及機票
    ，伊知道黃蔡麗珊購買束袋之目的是要裝毒品等語（參見上
    開本院卷第172 頁反面），足徵被告高宏文於偵查中僅坦承
    是幫黃蔡麗珊計算運毒費用且有代為轉交金錢，惟否認其主
    觀上知悉同案共犯黃蔡麗珊要求其購買機票及束腹帶之用途
    ，非屬對於自己所為已構成犯罪要件之事實為陳述，且亦未
    見其具體供承參與運輸毒品情節，尚不足以認定其係就被嫌
    疑之犯罪事實為陳述，核與毒品危害防制條例第17條第2 項
    之規定未合，至辯護人雖舉最高法院98年度臺上字第448 號
    、93年度臺上字第2870號、86年度臺上字第5258號等判決，
    而認被告高宏文已就犯罪事實之一部供述，且所謂自白係就
    被疑為犯罪之事實陳述，不包括該事實之法律評價，然本件
    被告高宏文如前所述，於偵查中否認其主觀上知悉幫忙購買
    束腹帶之用途，僅係因黃蔡麗珊叫其幫忙買，否認其有運輸
    毒品之主觀犯意，核與上開判決意旨不符，自無法援引上開
    判決意旨，故辯護人上開辯護，容有誤會，附此敘明。次按
    「犯第4 條至第8 條、第10條或第11條之罪，供出毒品來源
    ，因而查獲其他正犯或共犯者，減輕其刑或免除其刑」，毒
    品危害防制條例第17條第1 項定有明文，其立法目的旨在，
    鼓勵被告共同打擊犯罪，勇於糾舉其他正犯或共犯，令之伏
    法，避免其等再行犯罪，危害他人，以維護國民身心健康，
    並遏制犯罪僥倖心理。是該條所稱「供出毒品來源，因而查
    獲」，除基於被告之供述，因而查獲有調查或偵查犯罪職權
    之公務員（下稱檢警人員）事先毫無所悉之正犯或共犯，固
    不待明言，得以減輕其刑或免除其刑外，尚應包括有偵查犯
    罪職權之公務員，雖已由其他管道獲悉正犯或共犯之犯行，
    惟證據仍嫌不足，嗣因補強以被告之供述致證據充足，達到
    偵查權發動之門檻，再進而查獲正犯或共犯之情形，誠以如
    此，方符該條之立法意旨而達其立法之目的。茲查，本件調
    查局人員固於桃園機場當場查獲本件同案共犯黃蔡麗珊運輸
    第三級毒品前，早已透過監察高宏文之過程，得悉有一名綽
    號「阿輝」之男子，有監聽對象為高宏文（門號為0000-000
    000 號）之通訊監察作業報告表1 份在卷可稽（參見上開他
    字偵卷宗第20至43頁），然偵查機關對於「阿輝」究係何人
    並不知情，嗣經被告高宏文之女友黃妍慧指出及比對出入境
    資料研判是高俊文後，再經由高宏文指認高俊文即綽號「阿
    輝」、「阿文」之男子，有法務部調查站出具之黃蔡麗珊、
    高宏文走私愷他命偵查報告1 紙在卷可參（參見上開本院卷
    第51頁），是檢察官確係因被告高宏文於偵查中之供述及指
    認，始確切認知共同正犯高俊文涉有毒品危害防制條例罪嫌
    ，繼經同案共犯黃蔡麗珊於本院審理時證述高俊文即為在大
    陸接應之「阿文」，經本院依職權告發高俊文涉有毒品危害
    防制條例案件後偵查機關乃立案偵查，此有本院告發狀及高
    俊文全國刑案資料查註表各1 紙在卷可查（參見本院卷第95
    頁、第136 頁），揆諸上開說明，本件可認係因被告高宏文
    之供述而查獲正犯高俊文，爰依毒品危害防制條例第17條第
    1 項之規定予以減輕，並依法先加後減之。爰審酌被告高俊
    文前已涉犯麻醉藥品管制條例及肅清煙毒條例案件遭判刑確
    定及執行完畢，竟不知悔改，為謀私利，仍鋌而走險，安排
    交通私運毒品愷他命入境，且該批毒品愷他命數量非微，對
    於社會治安危害不淺，幸未流入市面即為警查獲，復酌以被
    告犯後由飾詞狡辯，未見悔意，並兼衡其犯罪手段、生活狀
    況、品行、智識程度等一切情狀，量處如主文所示之刑。另
    檢察官雖當庭對被告具體求予量處有期徒刑5 年，惟本院衡
    酌本案之犯罪情節及犯罪所生危害後，認上揭刑度已足對被
    告收懲戒之效，是檢察官前開具體求刑稍嫌過重，併予敘明
    。
六、沒收部分：
  (一)按毒品危害防制條例第18條第1 項規定，查獲之第一、二級
    毒品及專供製造或施用第一、二級毒品之器具，不問屬於犯
    人與否，均沒收銷燬之；查獲之第三、四級毒品及製造或施
    用毒品之器具，無正當理由而擅自持有者，均沒入銷燬之。
    但合於醫藥、研究或訓練之用者，得不予銷燬。從而，依同
    條例第18條第1 項前段應沒收銷燬者，僅限於查獲之第一、
    二級毒品及專供製造或施用第一、二級毒品之器具，同條例
    對於查獲之製造、運輸、販賣、意圖販賣而持有、以非法方
    法使人施用、引誘他人施用及轉讓第三、四級毒品之沒收，
    並無特別規定，如其行為已構成犯罪，則該毒品即屬不受法
    律保護之違禁物，應回歸刑法之適用，依刑法第38條第1 項
    第1 款之規定沒收之（最高法院96年度臺上字第89號判決意
    旨參照）。準此，扣案如附表編號一所示之第三級毒品愷他
    命5 包（合計淨重993.27公克，驗餘淨重992.66公克，空包
    裝總重19.35 公克，純度49.29 ％，純質淨重489.58公克）
    ，係被告所運輸之第三級毒品，屬違禁物，應依刑法第38條
    第1 項第1 款之規定，宣告沒收，至包裹愷他命之保鮮膜共
    5 只與前開愷他命毒品無從完全剝離，併依刑法第38條第1
    項第1 款之規定，宣告沒收。
  (二)另扣案如附表編號二所示之內褲、胸罩及束腹帶各1 個，既
    均係用於包裹毒品愷他命，以防其裸露、潮濕，便於攜帶運
    輸，自屬供運輸毒品所用之物，復為被告高宏文及同案共犯
    高俊文所有，應依同條例第19條第1 項前段宣告沒收。
  (三)至扣案如附表編號三所示廠牌為SOWA之手機1 支（內含SIM
    卡2 張，門號分別為0000-000000 號及0000 -000000號），
    係同案共犯黃蔡麗珊所有供其與被告高宏文聯絡運輸毒品事
    宜之用，業據同案共犯黃蔡麗珊於警詢供陳明確（參見上開
    偵卷第43頁），自屬供犯本罪所用之物，依共犯責任共同之
    原則，亦均應依同條例第19條第1 項前段規定，併為沒收諭
    知。
據上論斷，應依刑事訴訟法第299 條第1 項前段，毒品危害防制
條例第4 條第3 項、第17條第1 項、第19條第1 項前段，懲治走
私條例第2 條第1 項、第11條、第12條，刑法第11條前段、第28
條、第47條第1 項、第55條，第38條第1 項第1 款，判決如主文
。
本案經檢察官到吳靜怡庭執行職務。
中    華    民    國    100   年     1    月    12    日
                  刑事第五庭審判長法  官  潘政宏
                                  法  官  劉淑玲
                                  法  官  石蕙慈
以上正本證明與原本無異。
如不服本判決應於收受判決後10日內向本院提出上訴書狀，並應
敘述具體理由。其未敘述上訴理由者，應於上訴期間屆滿後20日
內向本院補提理由書( 均須按他造當事人之人數附繕本) 「切勿
逕送上級法院」。
                                   書記官  羅婉榕
中    華    民    國   100    年    1     月    13    日
附表：
┌──┬──────┬─────────────────┐
│編號│品       名 │             數  量               │
├──┼──────┼─────────────────┤
│一  │第三級毒品愷│合計淨重993.27公克，驗餘淨重992.66│
│    │他命5 包連同│公克，空包裝總重19.35 公克，純度49│
│    │包裹愷他命之│.29 ％，純質淨重489.58公克        │
│    │保鮮膜5 只  │（扣押物保管字號為：99年度安管字第│
│    │            │ 1269 號，扣押物品清單見本院卷第66│
│    │            │ 頁 ）                            │
├──┼──────┼─────────────────┤
│二  │內褲、胸罩及│各1 個                            │
│    │束腹帶      │（扣押物保管字號為：99年度保管字第│
│    │            │06114 號，扣押物品清單見本院卷第67│
│    │            │）                                │
├──┼──────┼─────────────────┤
│三  │廠牌為SOWA之│1 支（內含SIM 卡2 張，門號分別為09│
│    │手機        │00-000000 號及0000-000000 號，扣押│
│    │            │物保管字號為：99年度保管字第06114 │
│    │            │號，扣押物品清單見本院卷第67頁）  │
└──┴──────┴─────────────────┘
附錄：本案論罪科刑法條全文
毒品危害防制條例第4條
製造、運輸、販賣第一級毒品者，處死刑或無期徒刑；處無期徒
刑者，得併科新臺幣2千萬元以下罰金。
製造、運輸、販賣第二級毒品者，處無期徒刑或7年以上有期徒
刑，得併科新臺幣1千萬元以下罰金。
製造、運輸、販賣第三級毒品者，處5年以上有期徒刑，得併科
新臺幣7百萬元以下罰金。
製造、運輸、販賣第四級毒品者，處3年以上10年以下有期徒刑
，得併科新臺幣3百萬元以下罰金。
製造、運輸、販賣專供製造或施用毒品之器具者，處1年以上7年
以下有期徒刑，得併科新臺幣1百萬元以下罰金。
前五項之未遂犯罰之。
懲治走私條例第2條
私運管制物品進口、出口逾公告數額者，處7年以下有期徒刑，
得併科新臺幣3百萬元以下罰金。
前項之未遂犯罰之。
第1項所稱管制物品及其數額，由行政院公告之。